【裁判字號】    97,易,3753
【裁判日期】    971107
【裁判案由】    違反保護令
【裁判全文】
臺灣臺中地方法院刑事判決              97年度易字第3753號
公  訴  人  臺灣臺中地方法院檢察署檢察官
被      告  甲○○
上列被告因違反家庭暴力防治法案件，經檢察官提起公訴（97年
度偵字第18781號），本院判決如下：
    主    文
甲○○違反法院依家庭暴力防治法第十四條第一項所為禁止實施
家庭騷擾之民事通常保護令裁定，處有期徒刑肆月，如易科罰金
，以新臺幣壹仟元折算壹日。
    犯罪事實
一、甲○○係乙○○○之子，二人間具有家庭暴力防治法第3條
    第4款所定之家庭成員關係。而甲○○前曾對乙○○○實施
    家庭暴力行為，經乙○○○向本院聲請後，由本院於民國97
    年5月27日，依家庭暴力防治法第14條第1項之規定，核發97
    年度暫家護字第317號民事暫時保護令，裁定命甲○○不得
    對乙○○○實施身體上或精神上不法侵害之行為、不得對於
    乙○○○為騷擾行為，且上開民事暫時保護令業於97年6 月
    2日14時送達由甲○○本人收受（嗣後經本院核發97年度家
    護字第839號民事通常保護令，於97年8月8日14時12分由甲
    ○○本人收受）。詎甲○○竟仍基於違反保護令之犯意，於
    97年8月8日11時許，於飲酒後因細故與乙○○○發生口角，
    即以「幹你娘、老機Ｙ、妳去死一死」等穢語辱罵乙○○○
    ，而違反上開民事暫時保護令裁定。
二、案經乙○○○訴由臺中縣警察局烏日分局報請臺灣臺中地方
    法院檢察署檢察官偵查起訴。
    理    由
一、被告以外之人於審判外之陳述，雖不符前4條之規定，而經
    當事人於審判程序同意作為證據，法院審酌該言詞陳述或書
    面陳述作成時之情況，認為適當者，亦得為證據；當事人、
    代理人或辯護人於法院調查證據時，知有第159條第1項不得
    為證據之情形，而未於言詞辯論終結前聲明異議者，視為有
    前項之同意，刑事訴訟法第159條之5定有明文。本案下列引
    為證據之證人陳述及書證，被告甲○○於本院準備程序及審
    理程序中均表示無意見，且迄於言詞辯論終結前亦未聲明異
    議，自視為同意作為證據，本院審酌各該證據作成時之情況
    ，並無非出於任意性或不正之方法，且客觀上亦無不可信之
    情況，亦認為適當，自得為證據。
二、訊據被告甲○○固坦承有收受通常保護令，且於前開時間、
    地點有陳稱「幹你娘」等語，惟矢口否認有何違反保護令犯
    行，辯稱：其並無辱罵告訴人乙○○○，當天其係針對其友
    人叫林森煌或林森原說話的口頭禪云云。惟查：(一)被告確有
    於上揭時地故意以言詞「幹你娘、老機Ｙ、妳去死一死」等
    語，辱罵告訴人乙○○○之事實，業據告訴人乙○○○於警
    詢指證明確，且有員警職務報告1份可資佐證，告訴人指證
    述其如何於上開時地遭被告故意以前開言詞辱罵等語，應堪
    採信。而被告於警詢中先係辯稱：其罵幹你娘是其口頭禪等
    語，於檢察官97年8月8日偵查中則先供稱其跟所有朋友說話
    都一樣，嗣經檢察官再行詢問被告確認有無於移送書所載時
    間地點辱罵告訴人時，被告則回答有，經檢察官詢問為何辱
    罵告訴人時，被告即回答因為告訴人不幫其娶老婆等語，此
    亦據本院當庭勘驗當日之偵訊錄影光碟無誤（見本院97年10
    月16日審判筆錄）。後於本院審理時方又改稱其講「幹你娘
    」係對其朋友「林森煌」或「林森原」之人說話等語，核其
    所辯先後反覆不一，且與告訴人乙○○○指證情節不符，又
    被告亦未提出任何該「林森煌」或「林森原」之人之年籍資
    料供本院傳喚詰問，是當日究有無該該「林森煌」或「林森
    原」之人存在，亦屬有疑，是被告所辯要係臨訟卸責之詞，
    不足採信。(二)且按單一證人之供述證據，固須以補強證據證
    明其確與事實相符，然茲所謂之補強證據，並非以證明犯罪
    構成要件之全部事實為必要，倘其得以佐證供述所見所聞之
    犯罪非虛構，能予保障所供述事實之真實性，即已充分。又
    得據以佐證者，雖非直接可以推斷該被告之實施犯罪，但以
    此項證據與證人之指認供述綜合判斷，如足以認定犯罪事實
    者，仍不得謂其非補強證據 (最高法院95 年度臺上字第42
    19號判決意旨參照)。經查，證人即告訴人乙○○○於97年8
    月8日11時，即至臺中縣警察局烏日分局龍津派出所製作警
    詢筆錄，有其警詢筆錄1份在卷可稽。又當日14時12分，被
    告即收受本院97年度家護字第839號民事通常保護令，亦經
    本院調取本院97 年度家護字第839號民事卷核閱無訛。再者
    ，被告前即因飲酒後對告訴人為家庭暴力行為而違反家庭暴
    力防治法之規定，經本院核發97年度暫家護字第317號暫時
    保護令，且被告亦於95年間因違反家庭暴力防治法，經本院
    核發95年度家護字第241號民事通常保護令，並據本院調取
    本院97年度家護字第839號民事卷核閱屬實，是本院綜核被
    告前即因違反家庭暴力防治法，經本院先後核發保護令確定
    在案，則被告因此對乙○○○有所不滿自在常情之內。再佐
    以被告於當日14時12分始收受本院97年度家護字第839號民
    事通常保護令，而於收受民事通常保護令前即向警察局報案
    ，並經員警到場處理，且告訴人為被告親生母親，平日被告
    與母親同住，衡情，告訴人當無甘犯誣告、偽證罪責，誣陷
    自己親生兒子必要等情，足證告訴人於警詢時所指證述於前
    開時間、地點遭被告以言詞辱罵等語，應堪信為真實。被告
    空言否認，尚難採信。此外，復有本院97年度暫家護字第
    317 號民事裁定、該暫時保護令之本院送達證書及臺中縣警
    察局烏日分局97年6月1日保護令執行紀錄表、員警職務報告
    等在卷可考。(三)綜上所述，被告所辯均係事後諉責之詞，不
    足採信，本案事證明確，被告犯行堪以認定。
二、按家庭暴力防治法所稱「騷擾」，謂任何打擾、警告、嘲弄
    或辱罵他人之言語、動作或製造使人心生畏怖情境之行為，
    該法第2條第3款定有明文。查，被告於97年6月2日收受本
    院民事庭依家庭暴力防治法第14條第1項第1、2、10款規定
    ，所核發民事暫時保護令裁定，令其不得對告訴人實施身體
    或精神上不法侵害之行為，不得對於告訴人為騷擾行為，其
    竟於上開時、地對告訴人為言詞辱罵之不法侵害行為，核被
    告所為，係犯家庭暴力防治法第61條第2款之違反保護令罪
    。爰審酌被告前有多次前科，素行非佳，其明知本院已核發
    本件暫時保護令，竟猶為以言詞辱罵告訴人之犯行，姑念其
    酒後自制力較低，及被告犯罪之動機、智識程度、手段、所
    生危害暨其犯罪後矢口否認犯行，態度不佳等一切情狀，量
    處如主文所示之刑，並諭知易科罰金之折算標準，暨定其應
    執行之刑，並諭知易科罰金之折算標準。
據上論斷，應依刑事訴訟法第299條第1項前段，家庭暴力防治法
第61條第2款，刑法第11條前段、第41條第1項前段，刑法施行法
第1條之1，判決如主文。
中    華    民    國    97    年    11    月     7    日
                  刑事第六庭    法  官  戴博誠
以上正本證明與原本無異。
如不服本判決，應於判決送達後10日內，向本院提出上訴狀。
上訴書狀如未敘述理由，應於上訴期間屆滿後20日內補提理由書
於本院。
                                書記官  林政佑
中    華    民    國    97    年    11    月     7    日
【附錄論罪科刑法條】
家庭暴力防治法第61條第2款：
違反法院依第14條第1項、第16條第3項所為之下列裁定者，為本
法所稱違反保護令罪，處3年以下有期徒刑、拘役或科或併科新
臺幣10萬元以下罰金：
、禁止騷擾、接觸、跟蹤、通話、通信或其他非必要之聯絡行
    為。


司法院資訊處製作；財團法人民間司法改革基金會備份。
